臺灣士林地方法院小額民事判決
110年度士小字第2314號
原      告  新安東京海上產物保險股份有限公司

法定代理人  陳忠鏗
訴訟代理人  李怡萱
被      告  梁治明
居臺北市○○區○○街000巷0號7樓
上列當事人間請求侵權行為損害賠償事件，本院於民國110年12
月21日言詞辯論終結，判決如下：
    主  文
被告應給付原告新臺幣貳萬零捌佰參拾玖元，及自民國一百一十
年十二月二日起至清償日止，按週年利率百分之五計算之利息。
原告其餘之訴駁回。
訴訟費用新臺幣壹仟元，其中新臺幣伍佰玖拾柒元由被告負擔，
餘由原告負擔。
本判決原告勝訴部分得假執行。
    事實及理由要領
一、原告起訴主張：被告於民國109年12月22日上午9時10分許，
    駕駛車牌號碼000-0000號自用小客車，自臺北市士林區重慶
    北路4段49巷前，因未保持行車安全距離，撞損原告所承保
    之訴外人張耿華所有並為駕駛之車牌號碼000-0000號自用小
    客車（下稱系爭車輛），原告因本件交通事故已給付被保險
    人新臺幣（下同）34,900元。爰依民法第184條第1項前段、
    第191條之2、第196條侵權行為損害賠償請求權、保險法第5
    3條第1項保險代位請求權，請求被告賠償損害。並聲明：被
    告應給付原告34,900元，及自起訴狀繕本送達翌日起至清償
    日止，按週年利率5％計算之利息。
二、被告抗辯略以：本件事故發生時，被告所駕駛車輛時速很慢
    ，並沒有留下痕跡，不會造成如此嚴重的損害，系爭車輛之
    凹陷，並非被告造成，原告所提出之照片有造假之虞等語，
    並聲明請求駁回原告之訴。
三、法院得心證之理由：
  ㈠按因故意或過失，不法侵害他人之權利者，負損害賠償責任
    ；汽車、機車或其他非依軌道行駛之動力車輛，在使用中加
    損害於他人者，駕駛人應賠償因此所生之損害；不法毀損他
    人之物者，被害人得請求賠償其物因毀損所減少之價額，民
    法第184條第1項前段、第191條之2前段、第196條分別定有
    明文。再按物被毀損時，被害人除得依民法第196條請求賠
    償外，並不排除民法第213條至第215條之適用；依民法第19
    6條請求賠償物被毀損所減少之價額，得以修復費用為估定
    之標準，但以必要者為限（例如：修理材料以新品換舊品，
    應予折舊）（最高法院77年度第9次民事庭會議決議(一)參
    照）。末按，被保險人因保險人應負保險責任之損失發生，
    而對於第三人有損失賠償請求權者，保險人得於給付賠償金
    額後，代位行使被保險人對於第三人之請求權；但其所請求
    之數額，以不逾賠償金額為限，保險法第53條第1 項亦有明
    文。
  ㈡經查，原告主張之事實，已據提出與所述相符之行車執照、
    道路交通事故當事人登記聯單、估價單、照片、統一發票等
    件為證，並經本院依職權調取本件交通事故現場圖、調查紀
    錄表、現場照片等資料查核明確，應認原告之主張為真實；
    被告雖不否認其之過失責任，然以系爭車輛車尾的凹陷非其
    造成，且損傷並無如此嚴重等語作為抗辯，惟依據警方所提
    供之照片（見本院卷第37頁），系爭車輛車尾確實有明顯凹
    陷，與原告所提出之系爭車輛維修照片（見本院卷第16頁）
    相符，系爭車輛進行維修之位置，亦與上述照片相符，因此
    被告之抗辯並無理由，至於被告請求將兩車高度互相比對，
    然系爭車輛業經修繕完畢，已難認有將車損處相互比對可能
    前，述證據調查之聲請顯屬無法調查，應無調查之必要，況
    依警察所攝照片，系爭車輛與被告駕駛之車輛均為一般房車
    ，高度理應落差不大，益徵系爭車輛車損確為被告所造成；
    從而，原告本於上開法律規定，請求被告賠償系爭車輛修復
    費用，應屬有據。
  ㈢依原告所提之估價單，其修復費用為34,900元（其中工資7,9
    60元、塗裝10,230元、材料16,710元），然而以新零件更換
    舊零件之零件折舊部分非屬必要費用，應予扣除。茲查，系
    爭車輛係於 106年1月15日出廠使用（行車執照僅記載出廠
    年月，未載明出廠日，依法推定為該月15日），有行車執照
    影本附卷可稽，依行政院所頒固定資產耐用年數表及固定資
    產折舊率表之規定，汽車耐用年數為5年，依定率遞減法每
    年應折舊千分之369，且參酌營利事業所得稅查核準則第95
    條第6項規定「固定資產提列折舊採用平均法或定率遞減法
    者，以1年為計算單位，其使用期間未滿1年者，按實際使用
    之月數相當於全年之比例計算之，不滿1月者，以1月計」而
    為計算，則算至本件事故發生時之109年12月22日，系爭車
    輛已使用4年，是原告就零件部分，所得請求被告賠償之範
    圍，扣除折舊之後，應以2,649元（計算式詳附表）為限，
    加上其餘非屬零件之工資7,960元、塗裝10,230元，合計為2
    0,839元。
四、從而，原告請求被告給付20,839元及自起訴狀繕本送達之翌
    日即110年12月2日起至清償日止，按週年利率5％計算之利息
    ，為有理由，應予准許，逾此範圍之請求，則無理由，應予
    駁回。本件原告勝訴部分係就民事訴訟法第436條之8第1項
    適用小額程序所為被告敗訴之判決，依同法第436條之20規
    定，應依職權宣告假執行。
五、訴訟費用負擔之依據：民事訴訟法第79條、第436條第2項、
    第436條之23。依職權確定訴訟費用額為1,000元（第一審裁
    判費），其中597元由被告負擔，餘由原告負擔。
中　　華　　民　　國　 111　　年　　 1　　月　　 4　　日
              　　士林簡易庭法  官  陳紹瑜
以上正本係照原本作成。
如不服本判決，應於送達後20日內，向本院提出上訴狀並應記載
上訴理由，表明關於原判決所違背之法令及其具體內容與依訴訟
資料可認為原判決有違背法令之具體事實，如於本判決宣示後送
達前提起上訴者，應於判決送達後20日內補提上訴理由書（須附
繕本）。
中　　華　　民　　國　 111　　年　　 1　　月　　 4　　日
　                          書記官  吳雪華 
附表
-----
折舊時間           金額
第1年折舊值        16,710×0.369=6,166
第1年折舊後價值    16,710-6,166=10,544
第2年折舊值        10,544×0.369=3,891
第2年折舊後價值    10,544-3,891=6,653
第3年折舊值        6,653×0.369=2,455
第3年折舊後價值    6,653-2,455=4,198
第4年折舊值        4,198×0.369=1,549
第4年折舊後價值    4,198-1,549=2,649